臺灣高等法院臺南分院刑事判決
111年度上訴字第819號
上  訴  人  
即  被  告  李淑惠
選任辯護人  陳惠菊律師（法扶律師）
上列上訴人因偽造有價證券等案件，不服臺灣臺南地方法院109
年度訴字第1504號中華民國111年4月14日第一審判決（起訴案號
：臺灣臺南地方檢察署109年度偵緝字第702號、109年度偵緝字
第703號、109年度偵緝字第704號），提起上訴，本院判決如下
：
    主  文
原判決關於李淑惠偽造附表二編號1至3所示有價證券部分，及就
不得易科罰金部分所定應執行刑部分，均撤銷。
李淑惠犯偽造有價證券罪，處有期徒刑叁年肆月。附表二編號1
至3所示之本票參紙沒收、未扣案之犯罪所得新臺幣壹佰肆拾伍
萬元沒收，如全部或一部不能沒收或不宜執行沒收時，追徵其價
額。
其他上訴駁回。
李淑惠上開撤銷改判部分所處之刑及上訴駁回不得易科罰金所處
之刑，應執行有期徒刑參年陸月。沒收部分併執行之。
    事  實
一、李淑惠基於行使偽造私文書之犯意，於民國101年3月30日，
    在陳品蓁位於臺南市○○區○○里○○○00○0號之住處內，向陳品
    蓁借款新臺幣（下同）20萬元（李淑惠所涉詐欺取財部分，
    業經檢察官不另為不起訴處分），而為給陳品蓁保障，遂於
    其所取得之附表一所示之支票（當時該支票帳戶仍正常使用
    ，並無退票或拒絕往來之紀錄）背面偽簽「李宜臻」署押（
    含李宜臻之國民身分證統一編號：Z000000000號）1枚，表
    示轉讓該支票並負擔保責任之意而偽造私文書，進而將支票
    交付予陳品蓁予以行使，足以生損害於陳品蓁、「李宜臻」
    及公眾。嗣因李淑惠後續未還款，陳品蓁提示該支票而遭退
    票，經查證後始知上情。
二、李淑惠意圖供行使之用，基於偽造有價證券之犯意，於101
    年4月13日，在臺南市○○區○○里○○○00○0號0樓之0，以「李宜
    臻」之名義，接續偽造附表二編號1至3所示之本票3紙，並
    持向陳安娟（原名翁惠滿，下同）借得如附表二編號1至3所
    示之金額而行使之；復另行起意，於101年8月26日，在臺南
    市○○區○○里○○○00○0號0樓之0，以「李宜臻」之名義偽造附
    表二編號4所示之本票1紙，並持向陳安娟借得如附表二編號
    4所示之金額而行使之。嗣因李淑惠借款後遲未還款，並陳
    安娟經查證後始知上情。
三、李淑惠意圖為自己不法所有，基於詐欺之犯意，於101年4月
    間某日，在臺南地區不詳地點，向鍾忠奮佯稱：如投資合法
    當舖，其報酬相當可觀云云，致鍾忠奮不疑有他而陷於錯誤
    ，陸續以其名下之不動產向農會及民間分別借貸取得350萬
    元、100萬元，合計450萬元均交予李淑惠，然李淑惠事後並
    未將鍾忠奮交付之款項用以投資當舖，並置之不理，且避不
    見面，鍾忠奮始知受騙。
四、案經陳品蓁、陳安娟、鍾忠奮訴由臺灣臺南地方檢察署檢察
    官偵查起訴。　　
　　理  由
壹、證據能力部分：
　　按被告以外之人於審判外之陳述雖不符刑事訴訟法第159 條
    之1 至之4 等4 條之規定，而經當事人於審判程序同意作為
    證據，法院審酌該言詞陳述或書面陳述作成時之情況，認為
    適當者，亦得為證據；當事人、代理人或辯護人於法院調查
    證據時，知有刑事訴訟法第159 條第1 項不得為證據之情形
    ，而未於言詞辯論終結前聲明異議者，視為有前項之同意，
    同法第159 條之5 定有明文。立法意旨在於傳聞證據未經當
    事人之反對詰問予以核實，原則上先予排除；惟若當事人已
    放棄反對詰問權，於審判程序中表明同意該等傳聞證據可作
    為證據；或於言詞辯論終結前未聲明異議，基於尊重當事人
    對傳聞證據之處分權，及證據資料愈豐富，愈有助於真實發
    見之理念，且強化言詞辯論主義，使訴訟程序得以順暢進行
    ，上開傳聞證據亦均具有證據能力。查，本判決所引用具傳
    聞性質之各項證據資料，檢察官、上訴人即被告（下稱被告
    ）李淑惠及辯護人於本院準備程序、審理時均表示同意列為
    本案證據（見本院卷第84-86、137-138頁），且經本院於審
    判期日依法踐行調查證據程序，檢察官、被告及辯護人於本
    院言詞辯論終結前均未表示異議，本院審酌該等具有傳聞證
    據性質之證據，其取得過程並無瑕疵或任何不適當之情況，
    應無不宜作為證據之情事，認以之作為本案之證據，應屬適
    當，依刑事訴訟法第159 條之5 之規定，自得作為證據。
貳、實體部分：
一、事實欄一、二部分之事實，業據被告李淑惠於偵訊、原審及
    本院準備程序、審理時坦承不諱（見偵緝702卷第47、48、8
    8、89、118、119頁；原審卷第55、192頁；本院卷第82、13
    6、144、145頁），並經證人即告訴人陳品蓁（見營他28卷
    第13-15頁；交查518卷第11-12頁）、陳安娟（見營他14卷
    第18-21頁；交查519卷第12-14頁）於警詢及偵查中指述綦
    詳，復有附表一所示支票正反面及退票理由單影本、附表二
    所示本票4張（見營他28卷第4頁；營他14卷第23-24頁）附
    卷可稽。足認被告自白核與事實相符，此部分事證明確，堪
    予認定。
二、事實欄三部分：　　　　 
  ㈠訊據被告固坦承有向告訴人鍾忠奮陳稱投資合法當舖報酬相
    當可觀，告訴人鍾忠奮因而陸續以其名下之不動產向農會及
    民間分別借貸取得350萬元、100萬元，合計450萬元均交予
    被告等情，然矢口否認有何詐欺取財之犯行，辯稱：告訴人
    鍾忠奮在預定投資當天沒有交錢，後來他拿錢來的時候股東
    都已經閃了，不想要投資了，伊就請友人「阿賓」把錢還給
    告訴人鍾忠奮，他說好，後來當舖也就沒有開成，伊並無詐
    欺之行為云云。
　㈡惟查：
　⒈上揭事實，業據證人即告訴人鍾忠奮指述在卷（見交查607卷
    第4-6頁；偵緝 704 卷第77-79頁），而證人即被告之女林
    孟儀亦陳稱：被告有跟告訴人鍾忠奮說過投資當舖之訊息，
    告訴人鍾忠奮就說他也想要投資，後來告訴人鍾忠奮就與李
    淑惠接洽向臺南市農會及民間借款的事，共借了450萬元，
    告訴人鍾忠奮都是交給被告，我並沒有拿到這筆錢，告訴人
    鍾忠奮借款的過程我沒有參與等語甚明（見交查607卷第5頁
    ）。
　⒉被告就其以投資當舖為由，取得告訴人鍾忠奮交付之450萬元
    一節並不爭執，然就款項用途及去向，於偵訊時供稱：「(
    該450萬元確實拿去幫告訴人投資嗎？)我有還他，我女兒可
    以做證，是我女兒拿給他的。（你還他多少錢？)470萬元。
    (是否可提出投資合法當舖之證明？)他拿出來之後來不及投
    資，後來一個月之後有還他了，並且給他一點利息。」、「
    (是否能提出投資當舖證明？)沒有。因為當舖沒有開成，錢
    就還給他了。（妳之前通緝到案時供稱該450萬元有請妳女
    兒林孟儀還給告訴人鍾忠奮，但林孟儀已到庭證稱她沒有還
    450萬元給告訴人鍾忠奮，有何辯解？)我不記得是自己拿去
    還，還是和我女兒一起拿去還，但我確實有還。」、「(是
    否能提出投資當舖證明？)我沒有證明。因為我投資別人的
    當舖很賺錢，所以我想自己開當舖，但我不知道開當舖要花
    這麼多錢，所以我就沒有申請，錢也還鍾忠奮了。(該450萬
    元告訴人鍾忠奮及妳女兒林孟儀均到庭供稱錢給妳之後就沒
    有再拿到妳還的錢，有何辯解？)我叫阿賓打電話給鍾忠奮
    ，叫鍾忠奮出來拿錢，我沒有去。」等語（見偵緝702卷第4
    5-46、89-90、120頁）；於原審審理時供稱：「在預定投資
    當天鍾忠奮錢沒有交出來，過了一個多月才交錢出來，那時
    候就沒有辦法登記，我就說把錢退給他。我有交代朋友『阿
    賓』把錢交給鍾忠奮，我有把錢交給『阿賓』，但我不知道『阿
    賓』有沒有把錢交給他，我只知道朋友的綽號是『阿賓』，不
    知道他的名字。我只知道『阿賓』住的地方，但不知道地址，
    也不知道電話號碼，因為事情已經發生太久了。」等語（見
    原審卷第55頁），可知被告就投資當舖一事，從未提出任何
    憑證，是否真實，已有疑義。況依被告上開供述，就其取得
    告訴人鍾忠奮交付之款項，究竟是要投資他人經營之當舖，
    或是要投資自行經營之當舖，前後所述並不一致；而其雖稱
    已將450萬元返還與告訴人鍾忠奮，然告訴人鍾忠奮否認收
    到被告返還之450萬元，且被告先稱是交由女兒林孟儀代為
    轉交，待林孟儀否認後，又改稱係交由綽號「阿賓」之友人
    轉交，然其對於「阿賓」之真實姓名身分卻又無法提供，衡
    諸常情，實難想像一般人會將450萬元之款項交給身分不明
    之人，且無任何收據足供核實，是被告上開供述，實難以採
    信。
　⒊綜上所述，被告以投資當舖為由，向告訴人鍾忠奮取得450萬
    元，事後卻未實際投資當舖，亦未將款項返還給告訴人鍾忠
    奮，可見被告有詐欺之主觀犯意及行為甚明。是其上開所辯
    ，係屬事後卸責之詞，自無可採。本件事證明確，被告之犯
    行堪以認定，自應依法論科。
三、比較新舊法部分：
　㈠查被告行為後，刑法第201條第1項業於108年12月25日修正
    公布，自108年12月27日起生效施行，惟此次修正僅將該條
    文之罰金數額調整換算後予以明定，罰金數額實質上並未變
    動，自不生新舊法比較適用問題，應逕行適用裁判時法即現
    行刑法第201條第1項規定。
　㈡被告行為後，刑法第339條第1項業於103年6月18日修正公布
    施行，並自同年月20日起生效，修正前刑法第339條第1項規
    定：「意圖為自己或第三人不法之所有，以詐術使人將本人
    或第三人之物交付者，處5年以下有期徒刑、拘役或科或併
    科1,000元以下罰金。」修正後之刑法第339條第1項規定：
    「意圖為自己或第三人不法之所有，以詐術使人將本人或第
    三人之物交付者，處5年以下有期徒刑、拘役或科或併科50
    萬元以下罰金。」經比較新舊法結果，修正後刑法提高該罪
    罰金刑上限，並未較有利於被告，是依刑法第2條第1項前段
    規定，自應適用行為時即修正前刑法第339條第1項之規定。
四、論罪科刑部分：
　㈠本票為票據法第1條所稱之票據，具有流通性質，可自由交換
    ，而占有該票據即可行使票面之權利，自屬有價證券。次按
    刑法上所謂偽造有價證券，以無權簽發之人，冒用他人之名
    義而簽發者，即行成立（最高法院108年度台上字第2895號
    判決意旨參照）。行為人在支票背面偽造署押，以為背書，
    其偽造支票背書，在票據法上係表示對支票負擔保責任之意
    思，為法律規定之文書，並非依習慣表示一定用意之證明，
    而其此項行為，足以生損害於他人，故應成立偽造私文書罪
    （最高法院70年度台上字第2162號判決意旨參照）。復按行
    使偽造有價證券以使人交付財物，如果所交付者即係該證券
    本身之價值，則其詐欺取財仍屬行使偽券之行為，不另成立
    詐欺罪名(最高法院25年上字第1814號判決意旨參照)。
　㈡核被告就事實欄一所為，係犯刑法第216條、第210條行使偽
    造私文書罪；就事實二（①附表二編號1至3、②附表二編號4
    ）所為，均係犯刑法第201條第1項意圖供行使之用偽造有價
    證券罪；就事實三所為，係犯修正前刑法第339條第1項詐欺
    取財罪。被告在附表一所示之支票背面偽造「李宜臻」署押
    之行為，係偽造私文書之階段行為，且偽造私文書之低度行
    為，應為其後行使之高度行為所吸收，不另論罪。另被告以
    偽簽「李宜臻」署押之方式偽造附表二所示本票，並進而提
    出行使，其偽造署押之行為，屬偽造有價證券之階段行為，
    復其行使偽造有價證券之低度行為，應為偽造有價證券之高
    度行為所吸收，均不另論罪。
　㈢又按數行為於同時同地或密切接近之時地實施，侵害同一之
    法益，各行為之獨立性極為薄弱，依一般社會健全觀念，在
    時間差距上，難以強行分開，在刑法評價上，以視為數個舉
    動之接續施行，合為包括之一行為予以評價，較為合理，則
    屬接續犯，而為包括之一罪（最高法院86年台上字第3295號
    判決意旨參照）。被告係基於單一偽造有價證券之犯意，於
    同時同地偽造附表二編號1至3所示之本票後，同時交予證人
    陳安娟而行使，此據被告於本院審理時自承在卷（見本院卷
    第146-147頁），各行為之獨立性極為薄弱，難以強行分開
    ，是依一般社會健全觀念，應視為數個舉動之接續施行，合
    為包括之一行為予以評價，較為合理，而論以接續犯之單純
    一罪。公訴意旨認被告所犯偽造如附表二編號1至3所示本票
    之偽造有價證券犯行，犯意各別、行為互殊而為數罪，應予
    分論併罰部分，尚有誤會，併予敘明。
　㈣被告所為1次行使偽造私文書、2次偽造有價證券及1次詐欺取
    財犯行，均犯意各別，行為互殊，應予分論併罰。
　㈤按刑法第59條規定，犯罪之情狀顯可憫恕，認科以最低度刑
    仍嫌過重者，得酌量減輕其刑，此雖為法院依法得行使裁量
    之事項，然並非漫無限制，必須犯罪另有特殊之原因、環境
    與情狀，在客觀上足以引起一般之同情而顯可憫恕，認為即
    予宣告法定最低度刑期，猶嫌過重者，始有其適用。是以，
    為此項裁量減輕其刑時，必須就被告全部犯罪情狀予以審酌
    ，在客觀上是否有足以引起社會上一般人之同情，而可憫恕
    之情形，始謂適法。審酌偽造有價證券罪之法定最低刑度為
    3年以上之有期徒刑，其立法目的係藉此重罰警惕社會大眾
    切勿從事偽造有價證券之不法犯行，以維護市場秩序，保障
    交易信用。而本件被告為順利取得借款，冒用「李宜臻」為
    發票人簽發本票向告訴人陳安娟借款，所為實屬不該；又被
    告現尚未與陳安娟達成和解，尚未清償借款155萬元予陳安
    娟。本院綜合上情，認被告偽造有價證券後據以行使，擾亂
    社會金融秩序，犯後亦未能賠償陳安娟之損害，犯罪情節並
    非輕微，難認有何可憫恕之情狀，並無適用刑法第59條酌減
    其刑之餘地，辯護人請求適用刑法第59條予以減刑，為無理
    由，併此敘明。
五、撤銷改判之理由：
　㈠原判決就被告如附表二編號1至3部分論罪科刑，固非無見。
    然查，被告就附表二編號1至3所示之本票，係基於同一偽造
    「李宜臻」名義本票之單一決意，而接續偽造，應論以接續
    犯實質上一罪，已如前述，惟原判決認被告就附表二編號1
    至3所為之偽造有價證券之行為，應予分論併罰，容有未洽
    。被告上訴請求從輕量刑，雖不可採，然原判決既有前開違
    誤之處，自屬無可維持，應由本院就此部分予以撤銷改判。
    又原判決就不得易科罰金部分所定應執行刑部分，亦失所附
    麗，應一併撤銷之。
　㈡爰審酌被告擅自冒用「李宜臻」之名義，偽造附表二編號1至
    3所示之本票，持以向告訴人陳安娟借款，足生損害於告訴
    人陳安娟及「李宜臻」，且事後尚未取得告訴人陳安娟之諒
    解並完全賠償其損失，行為實有不該；惟念其犯後尚能坦承
    犯行，並衡酌被告之素行、犯罪動機、所生損害，及兼衡被
    告自陳高中畢業之智識程度，在早餐店工作、月收入24,500
    元，離婚，育有1名成年子女之家庭生活狀況等一切情狀，
    量處如主文欄第二項所示之刑。
  ㈢沒收之說明：
  ⒈偽造之有價證券，不問屬於犯人與否，沒收之，刑法第205條
    定有明文。本條規定係採義務沒收主義，是行為人因犯罪所
    生之偽造本票，依刑法第205條之規定，不問屬於犯人與否
    ，沒收之，此乃刑法第38條第2項但書所稱之特別規定，應
    優先適用。查未扣案之如附表二編號1至3所示之本票3紙，
    因屬偽造之有價證券，不問屬於犯人與否，應依上開規定宣
    告沒收。而既上開本票3張已宣告沒收，其上所各偽造「李
    宜臻」署押共3枚，即無庸另依刑法第219條規定予以重複宣
    告沒收。
　⒉被告就附表二編號1至3交付偽造本票而取得借款金額共145萬
    元，為被告犯罪所得，尚未清償告訴人陳安娟，應依刑法第
    38條之1第1項前段之規定宣告沒收，如全部或一部不能沒收
    或不宜執行沒收時，依刑法第38條之1第3項之規定追徵其價
    額。
六、上訴駁回部分：
　㈠原判決認被告所犯事實欄一所示行使偽造私文書、附表二編
    號4所示偽造有價證券、事實欄三詐欺取財之犯行，事證明
    確，適用相關規定，並審酌被告之犯罪動機、目的、手段、
    借款及詐得之金額、告訴人之損失，亦使陳安娟貸與款項之
    際未能取得確實真切之擔保或憑證，對社會金融、交易秩序
    更非無潛在之危害，殊屬不該，被告犯後就行使偽造私文書
    、偽造有價證券部分坦承犯行，但否認詐欺取財犯行，目前
    僅返還陳品蓁31,000元，返還鍾忠奮28,000元，尚未清償陳
    安娟；兼衡被告自陳高中畢業之智識程度、目前在早餐店工
    作、每月收入2萬餘元、獨居之家庭經濟生活狀況等一切情
    狀，分別量處有期徒刑3月（得易科罰金）、3年2月、7月。
    另說明：⑴未扣案之如附表二編號4所示之本票1紙，因屬偽
    造之有價證券，不問屬於犯人與否，應依上開規定宣告沒收
    。而既上開本票1張已宣告沒收，其上所偽造「李宜臻」署
    押1枚即無庸另依刑法第219條規定予以重複宣告沒收。⑵被
    告於附表一所示支票背面偽造之「李宜臻」署押，應依刑法
    第219條規定沒收之。⑶被告就附表二編號4交付偽造本票而
    取得借款金額10萬元，為被告犯罪所得，尚未清償告訴人陳
    安娟，應依刑法第38條之1第1項前段之規定宣告沒收，如全
    部或一部不能沒收或不宜執行沒收時，依刑法第38條之1第3
    項之規定追徵其價額。⑷被告就事實欄一、三所取得金額部
    分，因被告業已與告訴人陳品蓁、鍾忠奮調解成立（見原審
    卷第91-92頁），且已償還部分款項，故認如沒收此部分犯
    罪所得對被告有過苛之虞，乃不予沒收。本院審核原審認事
    用法俱無不合。
　㈡被告上訴意旨就事實欄一、附表二編號4部分，請求從輕量刑
    ；另否認有事實欄三詐欺取財部分，請求為無罪之諭知云云
    。然查：⑴被告所為否認事實欄三詐欺取財犯行之辯解並無
    可採，已詳見前述，其此部分之上訴為無理由；⑵又量刑輕
    重，係屬事實審法院得依職權裁量之事項，苟以行為人之責
    任為基礎，斟酌刑法第57條各款所列情狀而未逾越法定刑度
    ，即不得遽指為違法。查原審判決就被告所犯事實欄一、附
    表二編號4所示各次犯行已詳細記載其審酌科刑之一切情狀
    之理由，既未逾越法定刑度，亦未濫用自由裁量之權限，核
    無不當或違法之情形。被告認原審此部分之量刑過重，亦均
    不可採。從而，被告就事實欄一、附表二編號4、事實欄三
    部分之上訴並無理由，應予駁回。
七、定應執行刑部分：
　　按數罪併罰，分別宣告其罪之刑，依刑法第51條各款定其應
    執行之刑，既係科刑，自亦須依刑法第57條規定審酌一切情
    狀，以為量刑輕重之標準。本院綜合考量上述科刑審酌情狀
    及執行刑之教化效果，爰就主文第二項撤銷改判部分所處之
    刑與第三項上訴駁回不得易科罰金部分所處之刑，另定應執
    行刑如主文第四項所示。沒收部分則併執行之。　　　
據上論結，應依刑事訴訟法第368條、第369條第1項前段、第364
條、第299條第1項前段（僅引程序法），判決如主文。
本案經檢察官許嘉龍提起公訴，檢察官葉耿旭到庭執行職務。
中　　華　　民　　國　　111 　年　　10　　月　　6 　　日
                  刑事第一庭    審判長法  官  陳連發
                                      法  官  洪榮家   
                                      法  官  何秀燕　　
以上正本證明與原本無異。
行使偽造私文書、偽造有價證券部分，如不服本判決應於收受送
達後20日內向本院提出上訴書狀，其未敘述上訴理由者，並得於
提起上訴後20日內向本院補提理由書（均須按他造當事人之人數
附繕本）「切勿逕送上級法院」。
詐欺取財部分，不得上訴。
　　　　　　　　　　　　　　　　　　　書記官  翁心欣　
中　　華　　民　　國　　111 　年　　10　　月　　6 　　日

附錄本案論罪科刑法條：　　
中華民國刑法第210條
偽造、變造私文書，足以生損害於公眾或他人者，處5年以下有
期徒刑。

中華民國刑法第216條
行使第210條至第215條之文書者，依偽造、變造文書或登載不實
事項或使登載不實事項之規定處斷。

中華民國刑法第201條
意圖供行使之用，而偽造、變造公債票、公司股票或其他有價證
券者，處 3 年以上 10 年以下有期徒刑，得併科 9 萬元以下罰
金。
行使偽造、變造之公債票、公司股票或其他有價證券，或意圖供
行使之用而收集或交付於人者，處 1 年以上 7 年以下有期徒刑
，得併科 9 萬元以下罰金。

修正前中華民國刑法第339條
意圖為自己或第三人不法之所有，以詐術使人將本人或第三人之
物交付者，處5年以下有期徒刑、拘役或科或併科1千元以下罰金
。
以前項方法得財產上不法之利益或使第三人得之者，亦同。
前二項之未遂犯罰之。
附表一：
編號 發票人 發票日（民國） 票面金額（新臺幣） 支票號碼  1 群聖有限公司（起訴書、原判決均誤載為李紹安） 101年6月30日 20萬元 AD0000000 

附表二：
編號 發票人 發票日（民國） 交付本票日期及地點 票面金額（新臺幣） 票據號碼  1 李宜臻 101年4月13日 101年4月13日、臺南市○○區○○里○○○00○0號0樓之0 35萬元 662182  2 李宜臻 101年4月13日 101年4月13日、臺南市○○區○○里○○○00○0號0樓之0 70萬元 662185  3 李宜臻 101年4月13日 101年4月13日、臺南市○○區○○里○○○00○0號0樓之0 40萬元 662186  4 李宜臻 101年8月26日 101年8月26日、臺南市○○區○○里○○○00○0號0樓之0 10萬元 662194 
【卷目索引】
⒈102年度營他字第28號卷，即營他28卷 
⒉102年度交查字第518號卷，即交查518卷 
⒊109年度偵緝字第702號卷，即偵緝702卷 
⒋102年度營他字第14號卷，即營他14卷 
⒌102年度交查字第519號卷，即交查519卷 
⒍102年度交查第607號卷，即交查607卷 
⒎102年度交查字第982號卷，即交查982卷 
⒏102年度他字第1457號卷，即他1457卷 
⒐109年度偵緝字第704號卷，即偵緝704卷 
⒑原審109年度訴字第1504號卷，即原審卷 
11.本院111年度上訴字第819號卷，即本院卷